臺灣士林地方法院民事裁定
                                      110年度抗字第213號
抗  告  人  曾國勲即新竹縣私立英格蘭幼兒園
            張月春  
相  對  人  合迪股份有限公司
法定代理人  陳鳳龍  
上列當事人間本票裁定事件，抗告人對於中華民國110 年8 月
16日本院110 年度司票字第6793號裁定提起抗告，本院裁定如
下：
    主  文
抗告駁回。
抗告費用新臺幣1,000元由抗告人負擔。
    理  由
一、按在票據上簽名者，依票據上所載文義負責；二人以上共同
    簽名時，應連帶負責；執票人向本票發票人行使追索權時，
    得聲請法院裁定後強制執行；票據法第5 條第1 項、第2 項
    、第123 條分別定有明文。而本票執票人依上開法條之規定
    ，聲請法院裁定許可對發票人強制執行，係屬非訟事件程序
    ，法院僅就形式上審查得否准許強制執行，此項裁定並無確
    定實體上法律關係存否之效力，如發票人就票據債務之存否
    有爭執時，應由發票人提起確認之訴，以資解決（最高法院
    56年度台抗字第714 號、57年度台抗字第76號裁定參照）。
    又按約定利率，超過週年16％者，超過部分之約定，無效，
    民國110 年1 月20日修正公布之民法第205 條定有明文，自
    同年7 月20日起施行。上開修正後規定，於民法債編修正施
    行前約定，而於修正施行後發生之利息債務，亦適用之，並
    為民法債編施行法第10條之1 所明定。
二、本件相對人於原審主張：伊執有抗告人於108 年10月29日所
    共同簽發、面額新臺幣（下同）984,000 元、到期日110 年
    5 月30日、利息自到期日起按週年利率20％計付、付款地為
    臺北市○○區○○路000 號5 樓，並免除作成拒絕證書之本票乙
    紙（下稱系爭本票），詎屆期提示後，尚餘733,572 元未獲
    清償。爰依法聲請裁定准予強制執行等語，並提出系爭本票
    為證。
三、抗告意旨略以：抗告人甲○○○○○○○○○○○○○○於110 年7 月1 日
    、7 月2 日將用以抵押之車輛（車牌號碼為000-0000、000-
    0000號，下合稱系爭車輛）送至相對人公司，並以賣得價款
    清償票款，惟相對人並未於原審證明車輛拍賣後併入還款之
    金額為何，原裁定亦未說明主文第一項所載，抗告人應給付
    按週年利率16％計算之利息之理由，爰依法提起抗告，請求
    廢棄原裁定等語。
四、經查，相對人於原審所提出之系爭本票，已具備本票應記載
    事項，且已屆到期日，抗告人聲請裁定准許強制執行，原審
    經形式上審查而為准許，即無不合。又修正後民法第205 條
    規定業於110 年7 月20日施行，系爭本票所載約定年利率20
    ％雖在該規定施行前，惟施行後發生之利息債務仍適用該修
    正後規定，是110 年5 月30日至同年7 月19日發生之利息債
    務，雖得以年利率20％計算，惟同年7 月20日後所發生之利
    息債務，超過16％部分屬無效之記載，自不應准許強制執行
    ，故原裁定就上揭約定利率超過週年利率16％而有修正後民
    法第205 條規定之適用部分，裁定如主文第一項所示，於法
    並無不合；至抗告人所稱已將系爭車輛送交相對人拍賣以清
    償系爭本票票款等情，核屬實體爭執，應由抗告人另行提起
    實體訴訟，以資解決，尚非本件非訟程序所得審究。從而，
    抗告人提起本件抗告，請求廢棄原裁定，為無理由，應予駁
    回。
五、爰裁定如主文。
中　　華　　民　　國　 110　　年　　9 　　月　　30　　日
                  民事第四庭  法  官  劉家昆
以上正本係照原本作成。
本件裁定不得抗告。
中　　華　　民　　國　 110　　年　　9 　　月　　30　　日
                              書記官  黃湘美